【裁判字號】    97,裁,4731
【裁判日期】    971009
【裁判案由】    食品衛生管理法
【裁判全文】
最  高  行  政  法  院  裁  定
                                      97年度裁字第4731號
上  訴  人  四季風和興業股份有限公司（原名：蓓詩秋化妝品
            股份有限公司）
代  表  人  甲○○
被 上訴 人  臺北縣政府
代  表  人  乙○○
上列當事人間食品衛生管理法事件，上訴人對於中華民國97年6
月30日臺北高等行政法院97年度簡字第28號判決，提起上訴，本
院裁定如下：
    主  文
上訴駁回。
上訴審訴訟費用由上訴人負擔。
    理  由
一、按對於高等行政法院判決上訴，非以其違背法令為理由，不
    得為之，行政訴訟法第242條定有明文。是違背法令係當事
    人提起上訴之理由，依同法第244條第1項第4款規定，應於
    上訴狀表明之。所稱表明上訴理由，指表明原判決所違背之
    法令及其具體內容暨依訴訟資料合於該違背法令之具體事實
    。上訴狀內未表明上開所述之上訴理由，又未於提起上訴後
    20日內提出理由書，經高等行政法院送交卷宗於本院者，本
    院應以其上訴為不合法，毋庸命補正，逕以裁定駁回之。
二、上訴人因印製販售PTS6優白真珠嘉益菌產品之說明書，內容
    宣稱「．．．食用後的優點：．．．促進保健胃腸，肝臟、
    腎臟、心臟，可保持人體最佳平衡狀態。．．．調整體態體
    重．．．維持正常免疫力者．．．不見痘源產生．．．」等
    文詞，經被上訴人衛生局查證認其涉及誇大、易生誤解，乃
    以違反食品衛生管理法第19條第1項規定，依同法第32條第
    1項規定處新臺幣30,000元罰鍰，上訴人不服，循序提起行
    政訴訟，經臺北高等行政法院適用簡易程序判決駁回，上訴
    人對之提起上訴，係以：上訴人之用語符合民國94年3月31
    日衛署食字第0940402395號函修正「食品廣告標示詞句涉及
    虛偽、誇張或醫藥效能之認定表」之規定，理應與法令無違
    等語，為其論據。惟核其所陳上述理由，無非係就相關事證
    再事爭執，而對原判決有何違背法令情事並無具體指摘，依
    上開規定，其上訴為不合法，應予駁回。又簡易訴訟當事人
    上訴，應表明所涉法律見解具原則性情事，經本院許可後，
    其上訴始為合法。如未表明，經命補正後，仍未補正，即應
    裁定駁回其上訴。本件為簡易訴訟，上訴人未表明有何法律
    見解涉及原則性，惟如前所述，上訴人之上訴未對原判決具
    體表明上訴理由，其上訴為不合法，應逕行駁回，自無庸命
    其補正本件有無所涉法律見解具原則性情事，併此敘明。
三、據上論結，本件上訴為不合法。依行政訴訟法第249條第1項
    前段、第104條、民事訴訟法第95條、第78條，裁定如主文
    。
中    華    民    國    97    年    10    月    9     日
                    最高行政法院第三庭
                        審判長法官  黃  璽  君
                              法官  林  茂  權
                              法官  鄭  忠  仁
                              法官  黃  本  仁
                              法官  吳  東  都
以  上  正  本  證  明  與  原  本  無  異
中    華    民    國    97    年    10    月    9     日
                              書記官  莊  俊  亨


司法院資訊處製作；財團法人民間司法改革基金會備份。
